【裁判字號】    89,易,33
【裁判日期】    890714
【裁判案由】    違反家庭暴力防治法等
【裁判全文】
臺灣花蓮地方法院刑事判決                            八十九年度易字第三三號
    公  訴  人  臺灣花蓮地方法院檢察署檢察官
    被      告  丙○○
右列被告因違反家庭暴力防治法案件，經檢察官提起公訴（八十八年度偵字第四三一
五號）及移送併辦（八十九年度偵字第五九號），本院判決如左：
    主  文
丙○○連續違反法院所為之禁止實施家庭暴力行為及遠離特定場所之暫時保護令裁定
，處有期徒刑參月，如易科罰金，以新台幣玖佰元折算壹日。
    事  實
一、丙○○係甲○○之女乙○○之夫，三人間具有家庭成員之關係，緣甲○○向本院
    民事庭聲請對丙○○核發暫時保護令，經本院於民國八十八年十月八日以八十八
    年度暫家護字第三號核發暫時保護令，裁定丙○○須遵守下列事項：不得對甲○○、甲○○之女即丙○○之配偶乙○○實施身體上或精神上不法侵害之行為
    不得直接或間接對甲○○為騷擾、恐嚇、威脅應於八十八年十月十五日下午四
    時前遷出甲○○花蓮吉安鄉○○村○○○街五十八之一號住所等應最少遠離甲○○花蓮縣吉安鄉○○村○○○街一二三巷十六號住所及甲○○或特定家庭成員
    經常出入之花蓮縣吉安鄉○○○街五十八之一號房屋等項。詎丙○○知悉已經本
    院核發暫時保護令後，卻基於違背保護令之概括犯意，先於八十八年十一月二十
    三日凌晨三時許，未經甲○○及乙○○之同意，無故自花蓮吉安鄉○○村○○○
    街五十八之一號一樓遮雨棚爬上二樓自窗戶進入屋內，為甲○○及乙○○發現後
    ，甲○○離去報警，丙○○即至一樓廚房取出乙○○所有之菜刀乙把，對乙○○
    恫嚇稱：要死大家一起死後離去，致乙○○心生畏懼。復於同年十一月二十九日
    晚間十一時三十分，再至花蓮吉安鄉○○村○○○街五十八之一號前，與甲○○
    發生口角，竟徒手毆打甲○○及乙○○（乙○○就傷害部分於本院調查時已撤回
    告訴），致甲○○受到右前臂挫傷併瘀傷二乘三公分、左前臂挫傷併瘀三乘一公
    分，乙○○受到右顳挫傷併皮下血腫三乘三公分、右後肩瘀傷一乘一公分、右前
    臂瘀傷一乘二公分之傷害。
二、案經被害人甲○○、乙○○訴由花蓮縣警察局吉安分局報告台灣花蓮地方法院檢
    察署檢察官偵查起訴。
    理  由
一、訊據被告丙○○於警訊時、本院審理時均坦承於前揭時地二次至花蓮吉安鄉○○
    村○○○街五十八之一號之事實不諱，惟矢口否認有何恐嚇、傷害之犯行，辯稱
    ：八十八年十一月二十三日係乙○○打電話通知小孩子發燒，要我過去看小孩，
    我就過去了，到了以後，我在外面叫，乙○○沒有聽到，所以我就沿著屋簷爬上
    二樓，甲○○、乙○○都在客廳，甲○○就說這樣很危險，就打開窗戶讓我進去
    ，我看看小孩就走了，並未拿菜刀或恐嚇，亦未與甲○○吵架，只是質問乙○○
    為何要申請保護令，我很生氣，後來就下樓開鐵門離去；八十八年十一月二十九
    日是順道去看乙○○，甲○○就用用東西丟我，我只好閃躲，在閃當中有推擠到
    甲○○，乙○○過來要拉開我們二人，可能在過程中造成乙○○受傷，但並沒有
    打他們云云。經查，右揭犯罪事實，業據被害人甲○○、乙○○指訴綦詳，並有
    甲○○、乙○○行政院衛生署花蓮醫院診斷書二紙、本院八十八年度暫家護字第
    三號、八十八年度家護字第八十五號裁定二份在卷可稽，按被告供承至被害人上
    開處所時，已知被害人申請暫時保護令乙事，且被告係以攀爬遮雨棚之方式侵入
    被害人住處，手段異常，顯非經被害人甲○○或乙○○之同意而進入，且民事庭
    審理通常保護令乙案於八十八年十一月二十三日下午開庭，有調查筆錄在卷可按
    ，被告先於開庭當日凌晨進入，顯非僅為探望小孩而已，而有恫嚇示警之意，被
    告復坦承事發後乙○○仍常與其聯絡，相處尚可，參酌民事保護令之申請係由甲○○而非乙○○申請等情，堪認乙○○尚無故意誣陷之情形，被害人甲○○、乙○○二人指訴應屬真實，被告所辯顯無可採。本件事證明確，被告犯行堪認定。
二、核被告丙○○所為，係犯家庭暴力防治法第五十條第一款、第四款之違反保護令
    罪、第三百零六條第一項侵入住宅罪、第三百零五條恐嚇罪、第二百七十七條第
    一項之傷害罪（傷害甲○○之行為）。公訴人雖僅就被告於八十八年十一月二十
    三日之犯行起訴，惟本院認被告於同年月二十九日之犯行與前揭犯行有裁判上一
    罪之連續犯關係，為起訴效力所及，自得一併審理。又公訴人就被告八十八年十
    一月二十三日之犯行，漏引刑法第三百零六條第一項之侵入住宅罪，併此敘明。
    又其所犯違反保護令罪、侵入住宅罪與恐嚇罪三罪間、所犯違反保護令罪與傷害
    罪間，有方法結果之牽連關係，均應從一重依違反保護令罪論處。其先後二次違
    反保護令之犯行，時間緊接，構成要件相同，顯係基於概括犯意反覆而為，應依
    連續犯之規定論以一罪並加重其刑。爰審酌被告之素行、犯罪之手段、動機、對
    家庭成員造成生活上的不安，於法院核發保護令後，仍不能反省思考改善與家庭
    成員間之關係，反而再施加脅迫侵害，無視法令規範，不能尊重他人權益，被害
    人乙○○與被告間相處之情形，以及被告犯罪後矢口否認犯罪，飾詞狡辯，顯無
    悔改之意等一切情狀，量處如主文所示之刑，並諭知易科罰金之折算標準，以示
    懲儆。又扣案菜刀乙把，係被告自被害人乙○○家中廚房取出，並非被告所有之
    物，爰不另為沒收之諭知，併此敘明。
據上論斷，依刑事訴訟法第二百九十九條第一項、刑法第二百七十七條第一項、第三
百零五條、第三百零六條第一項，家庭暴力防治法第五十條第一款、第四款，刑法第
十一條前段、第五十五條、第五十六條、第四十一條，罰金罰鍰提高標準條例第二條
，判決如主文。
中      華      民      國    八十九    年      七      月     十四     日
                               臺灣花蓮地方法院刑事庭
                    法  官  林  碧  玲
右正本證明與原本無異。
如對本判決不服，應於送達後十日內，向本院提出上訴狀。（應抄附繕本）告訴人或
被害人如對於本判決不服者，應具備理由請求檢察官上訴，其上訴期間之計算係以檢
察官收受判決正本之日期為準。
                                   法院書記官
中      華      民      國       八 十 九     年     七    月    十五   日
附錄本案判決論罪科刑之法律條文：
刑法第二百七十七條第一項：
傷害人之身體或健康者，處三年以下有期徒刑，拘役或一千元以下罰金。
刑法第三百零五條：
以加害生命、身體、自由、名譽、財產之事恐嚇他人，致生危害於安全者，處二年以
下有期徒刑、拘役或三百元以下罰金。
刑法第三百零六條第一項：
無故侵入他人住宅、建築物或附連圍繞之土地或船艦者，處一年以下有期徒刑、拘役
或三百元以下罰金。
家庭暴力防治法第五十條第一款、第四款：
違反法院依第十三條、第十五條所為之下列裁定者，為本法所稱之違反保護令罪，處
三年以下有期徒刑、拘役或科或併科新臺幣十萬元以下罰金。
一、禁止實施家庭暴力行為。
四、遠離住居所、工作場所、學校或其他特定場所。


司法院資訊處製作；財團法人民間司法改革基金會備份。
